【裁判字號】    97,訴,1167
【裁判日期】    970429
【裁判案由】    搶奪等
【裁判全文】
臺灣板橋地方法院刑事判決              97年度訴字第1167號
公  訴  人  臺灣板橋地方法院檢察署檢察官
被      告  乙○○
上列被告因搶奪等案件，經檢察官提起公訴（97年度偵緝字第39
9 號），本院受理後被告為有罪之陳述，經合議庭裁定由受命法
官獨任進行簡式審判程序，判決如下：
    主  文
乙○○竊盜，累犯，處有期徒刑陸月，鑰匙壹支沒收；又共同意
圖為自己不法之所有，而搶奪他人之動產，累犯，處有期徒刑壹
年。應執行有期徒刑壹年肆月，鑰匙壹支沒收。
    事  實
一、乙○○前於民國93年間因犯搶奪罪，經臺灣桃園地方法院於
    94年1 月19日以93年度訴字第1653號判處有期徒刑八月，於
    94年3 月1 日確定，於94年9 月17日縮刑期滿執行完畢；又
    於94年間因犯詐欺罪，經臺灣高等法院於94年12月27日以94
    年度上訴字第3228號判處有期徒刑七月確定，於95年11月30
    日縮刑期滿執行完畢。猶不知悔改，復分別為下列行為：
  (一)乙○○意圖為自己不法之所有，於96年9 月16日晚上9 時10
    分許，在臺北縣新莊市○○路51號前，以其所有之鑰匙一支
    ，插入停放於該處，為丙○○所有之車牌號碼M72-069 號重
    型機車之電門鎖頭，並發動引擎駛離而竊取之，得手後供己
    代步使用。
  (二)乙○○復夥同與其有意圖為自己不法所有之搶奪犯意聯絡之
    成年男子李禧駿（另經檢察官偵結起訴，由本院【光股】審
    理中），由乙○○騎乘上述竊得之車牌號碼M72-069 號重型
    機車附載李禧駿，於96年9 月16日晚上10時許，行經臺北縣
    新莊市○○路114 號前，趁與甲○○騎車併行時甲○○未及
    防備之際，由乙○○伸手迅速搶奪甲○○所有而放置在機車
    踏板上之皮包一個（內含現金新臺幣四百餘元、中國信託、
    玉山銀行、華南銀行提款卡各一張、玉山銀行信用卡二張、
    新光銀行、聯邦銀行信用卡各一張及手機、手錶各一支），
    得手後二人旋即騎乘機車逃離現場，甲○○不甘遭搶在後騎
    車追趕。嗣乙○○、李禧駿二人於逃逸過程不慎撞擊汪世傑
    所有之車牌號碼9836-PC 號自用小客車而發生車禍，甲○○
    隨即報警，警方到場查獲李禧駿，乙○○則趁亂逃逸。
二、案經丙○○訴由臺北縣政府警察局新莊分局報請臺灣板橋地
    方法院檢察署檢察官偵查起訴，經本院合議庭裁定以簡式審
    判程序審理。
    理  由
一、上揭犯罪事實，業據被告乙○○於偵查及本院審理時均坦承
    不諱，並經告訴人丙○○及被害人甲○○於警詢時指述綦詳
    ，且經證人李禧駿於警詢及偵查中供述詳明，又經證人即被
    害人甲○○於偵查中結證屬實，復有贓物認領保管單二件附
    卷可稽，足認被告自白與事實相符，罪證明確，犯行洵堪認
    定。
二、核被告於犯罪事實一之(一)部分所為，係犯刑法第320 條第1
    項之竊盜罪；另於犯罪事實一之(二)部分所為，則係犯刑法第
    325 條第1 項之搶奪罪。被告與李禧駿二人間，就犯罪事實
    一之(二)所示之搶奪犯行有犯意聯絡及行為分擔，為共同正犯
    。被告所犯上揭竊盜、搶奪兩罪之間，犯意各別，行為互殊
    ，時間有異，各具獨立性，應予分論併罰。查被告前於93年
    間因犯搶奪罪，經臺灣桃園地方法院於94年1 月19日以93年
    度訴字第1653號判處有期徒刑八月，於94年3 月1 日確定，
    於94年9 月17日縮刑期滿執行完畢；又於94年間因犯詐欺罪
    ，經臺灣高等法院於94年12月27日以94年度上訴字第3228號
    判處有期徒刑七月確定，於95年11月30日縮刑期滿執行完畢
    ，此有臺灣高等法院被告前案紀錄表附卷可按，其於有期徒
    刑執行完畢後五年內，故意再犯本案各罪，係屬累犯，應依
    刑法第47條第1 項之規定加重其刑。爰審酌被告年值青壯，
    不思正道取財，貪慾圖便，以不法方法得財，犯罪手段惡劣
    ，造成被害人之損害非輕，惟其於犯罪後尚能坦承犯行等一
    切情狀，分別量處如主文所示之刑，並依刑法第51條第5 款
    規定定其應執行之刑，以示懲儆。至被告係以其所有之鑰匙
    一支供本件犯罪事實一之(一)所示之竊盜犯行所用，業經被告
    供認在卷，該鑰匙一支雖未扣案，但無證據足認已經滅失，
    爰依刑法第38條第1 項第2 款規定，併予宣告沒收。
據上論斷，應依刑事訴訟法第273 條之1 第1 項、第299 條第1
項前段，刑法第28條、第320 條第1 項、第325 條第1 項、第47
條第1 項、第51條第5 款、第38條第1 項第2 款，刑法施行法第
1 條之1 ，判決如主文。
本案經檢察官劉仕國到庭執行職務
中    華    民    國    97    年    4     月    29    日
                  刑事第一庭    法  官  張江澤
以上正本證明與原本無異。
如不服本判決，應於送達後10日內，向本院提出上訴狀。
                                書記官  林怡秀
中    華    民    國    97    年    4     月    29    日
附錄本案論罪科刑法條全文：
刑法第320條
意圖為自己或第三人不法之所有，而竊取他人之動產者，為竊盜
罪，處五年以下有期徒刑、拘役或五百元以下罰金。
意圖為自己或第三人不法之利益，而竊佔他人之不動產者，依前
項之規定處斷。
前二項之未遂犯罰之。
刑法第325條
意圖為自己或第三人不法之所有，而搶奪他人之動產者，處六月
以上五年以下有期徒刑。
因而致人於死者，處無期徒刑或七年以上有期徒刑，致重傷者，
處三年以上十年以下有期徒刑。
第一項之未遂犯罰之。


司法院資訊處製作；財團法人民間司法改革基金會備份。
